臺灣臺南地方法院刑事判決　　　　　　　 94年度訴字第610號
公　訴　人　臺灣臺南地方法院檢察署檢察官
被　　　告　甲○○
　　　　　　　　　　（另案
指定辯護人　蘇暉律師
上列被告因毒品危害防制條例案件，經檢察官提起公訴（93年度
毒偵字第1436號），本院判決如下：
    主  文
甲○○販賣第一級毒品，處有期徒刑捌年，扣案之第一級毒品海
洛因拾參包（合計淨重玖點壹陸公克、空包裝重參點捌柒公克）
均沒收銷燬之，扣案之海洛因殘渣袋肆個、分裝袋共壹佰參拾玖
個、電子磅秤壹台及內插0000000000門號SIM卡之OKW
AP牌行動電話壹支均沒收；又意圖販賣而持有第二級毒品，處有
期徒刑伍年陸月，扣案之第二級毒品安非他命陸包（總淨重拾柒
點捌玖公克）均沒收銷燬之，扣案之安非他命殘渣袋參個、分裝
袋共壹佰參拾玖個、電子磅秤壹台及內插0000000000
門號SIM卡之OKWAP牌行動電話壹支均沒收。應執行有期徒刑拾參
年，扣案之第一級毒品海洛因拾參包（合計淨重玖點壹陸公克、
空包裝重參點捌柒公克）、第二級毒品安非他命陸包（總淨重拾
柒點捌玖公克）均沒收銷燬之，扣案之海洛因殘渣袋肆個、安非
他命殘渣袋參個、分裝袋共壹佰參拾玖個、電子磅秤壹台及內插
0000000000門號SIM卡之OKWAP牌行動電話壹支均沒收
。
    事  實
一、甲○○曾因施用第二級毒品安非他命案件，經本院於民國九
    十二年八月二十七日以九十年度簡字第八一二號刑事簡易判
    決判處有期徒刑六月確定（不構成累犯），其明知海洛因及
    安非他命分別屬於毒品危害防制條例第二條第二項第一款及
    第二款所管制之第一級及第二級毒品，不得販賣或意圖販賣
    而持有，竟分別基於販賣海洛因牟利及施用安非他命之犯意
    ，於九十三年三月十日下午四時五十分為警查獲前某時，在
    不詳處所，向不詳之人，以不詳價格購買販入第一級毒品海
    洛因拾參包（經鑑定合計淨重為九‧一六公克、空包裝重三
    ‧八七公克）及第二級毒品安非他命六包（經鑑定總淨重為
    十八‧一七公克，共取○‧二八公克供鑑驗用罄，總餘十七
    ‧八九公克），而安非他命除供自己施用外，並基於營利意
    圖，擬伺機販賣牟利。嗣警方偵辦另案毒品案件時，上線監
    聽涉案人所使用之電話門號，為警方發現甲○○亦涉有販賣
    毒品罪嫌重大，且經本院發布通緝中，乃於九十三年三月十
    日下午四時五十分許，前往甲○○位在臺南市○○路○段一
    六四巷九號之租屋處查看，適逢甲○○隨身攜帶海洛因及安
    非他命外出伺機兜售，乃當場逮捕，並在甲○○所攜帶之皮
    包內，扣得第一級毒品海洛因十二包（經警員初步檢驗毛重
    共十二‧七公克）、安非他命五包（原扣得六包，經警員初
    步檢驗毛重為三十六‧四公克，但其中一包經內政部警政署
    刑事警察局鑑定後確認為氯化納即俗稱食鹽）、在甲○○褲
    子左口袋內查獲安非他命一包（經警員初步檢驗毛重為○‧
    二公克）及內插0000000000門號SIM卡之OKWAP牌
    行動電話一支，並經甲○○同意後，進入甲○○上揭租屋處
    搜索，在其臥室內扣得海洛因一包（經警員初步檢驗毛重為
    ○‧三五公克）、空白分裝袋三乘五公分二十五個、七乘十
    一公分十四個、四乘七公分五十九個、六乘九公分四十一個
    （共計一百三十九個）、安非他命殘渣袋三個、海洛因殘渣
    袋四個、電子磅秤一台，另扣得其所有供施用安非他命所用
    之吸管二支及吸食器一組，因而查獲上情。
二、案經臺南縣警察局移送臺灣臺南地方法院檢察署檢察官偵查
    起訴。
    理  由
壹、程序方面：
    按被告以外之人於審判外之言詞或書面陳述，除法律有規定
    者外，不得作為證據；除法律另有規定外，實施刑事訴訟程
    序之公務員因違背法定程序取得之證據，其有無證據能力之
    認定，應審酌人權保障及公共利益之均衡維護；又被告以外
    之人於審判外之陳述，雖不符合同法第一百五十九條之一至
    第一百五十九條之四之規定，但經當事人於審判程序同意作
    為證據，法院審酌該言詞陳述或書面陳述作成時之情況，認
    為適當者，亦得為證據。當事人、代理人或辯護人於法院調
    查證據時，知有第一百五十九條第一項不得為證據之情形，
    而未於言詞辯論終結前聲明異議者，視為有前項之同意，刑
    事訴訟法第一百五十八條之四、第一百五十九條第一項及第
    一百五十九條之五分別定有明文。本件有關以下所引用之供
    述或非供述證據，公訴人、被告及指定辯護人於本案言詞辯
    論終結前，均未爭執其證據能力，本院審酌前開證據之作成
    或取得之狀況，並無非法或不當取證之情事，且亦無顯不可
    信之情況，並無證據力明顯過低之情形，復經本院於審判期
    日就上開證據依法進行調查、辯論，依刑事訴訟法第一百五
    十九條之五規定，均具有證據能力，合先敘明。
貳、實體方面：
一、訊據被告甲○○固不否認於前揭時、地持有海洛因及安非他
    命遭警查獲之事實，惟矢口否認有販賣或意圖販賣而持有第
    一、二級毒品之犯行，辯稱：扣案之毒品均為伊女兒所有，
    案發當時只是要把皮包拿去給女兒，結果在租屋處樓下就被
    警察查獲，伊沒有販賣毒品，只有施用安非他命，伊所施用
    的安非他命都是女兒給伊的云云。惟查：
(一)被告於九十三年三月十日下午四時五十分許，在臺南市○○
    路○段一六四巷九號其租屋處前，為警在其隨身攜帶之皮包
    內扣得第一級毒品海洛因十二包、第二級毒品安非他命五包
    及內插0000000000門號SIM卡之OKWAP牌行動電話
    一支，並在其褲子之左口袋內扣得第二級毒品安非他命一包
    ，嗣經徵得被告同意後進入其上揭租屋處搜索，而當場在被
    告之臥房內扣得第一級毒品海洛因一包、空白分裝袋三乘五
    公分二十五個、七乘十一公分十四個、四乘七公分五十九個
    、六乘九公分四十一個、安非他命殘渣袋三個、海洛因殘渣
    袋四個、電子磅秤一台及供施用安非他命之吸管二支、吸食
    器一組等情，此為被告所不爭執，復經證人即警員乙○○到
    庭證述明確，並有上開物品扣案可資佐證，又經警將上開白
    色粉末共十三包及白色結晶體共七包送鑑驗結果，除有一包
    白色結晶體經檢出「氯化納（即俗稱食鹽）」成分，並未檢
    出「甲基安非他命」成分外，其餘確分別檢出含有第一級毒
    品海洛因及第二級毒品安非他命成分，有法務部調查局九十
    三年五月十二日調科壹字第二○○○○四八一六號鑑定通知
    書及內政部警政署刑事警察局九十三年四月八日刑鑑字第○
    九三○○六○八五八號鑑驗通知書各一紙在卷可憑（見偵二
    卷第十九、二十二頁），堪信為真實。
(二)被告雖辯稱：扣案之前揭毒品、行動電話均係其女兒楊進嘉
    所有，為警查獲當時是要將前開皮包拿去給女兒楊進嘉云云
    （見本院卷一第四十頁、本院卷二第八十七頁）。然查，被
    告於上揭時、地為警查獲後，迭於警詢、偵查及本院九十二
    年度易字第一三一一號施用毒品案件審理中均坦承扣案之海
    洛因、安非他命確為其所有，且於前揭施用毒品案件審理時
    尚供稱：扣案之行動電話為伊所有，電子磅秤是伊向朋友借
    來的等語（見九十三年三月十日警詢筆錄、九十三年四月一
    日偵查筆錄及本院九十二年度易字第一三一一號被告施用毒
    品案件之九十三年四月二十八日審判筆錄），然被告於本院
    行準備程序時，竟翻異前詞，改稱全部之扣案物品均非屬其
    所有，所述前後不一，自難遽採。又警方偵辦另案之毒品案
    件時，曾上線監聽該涉案人所使用之電信門號，為警發現該
    0000000000號行動電話之使用者亦涉有聯絡買賣
    毒品之嫌疑，故乃向臺灣臺南地方法院檢察署檢察官申請核
    發該0000000000號行動電話之通訊監察書，此業
    經證人即警員乙○○到庭證述明確（見本院卷二第一六六頁
    ），並有臺灣臺南地方法院檢察署通訊監察書一件在卷可佐
    ，自堪採信。然因被告於本院準備程序中否認為上開行動電
    話之使用人，本院為查明上開0000000000號行動
    電話之使用者究係何人，乃向臺南縣警察局刑事警察隊調取
    上開行動電話之通訊監察錄音帶後，送請法務部調查局鑑定
    被告與錄音帶內之聲紋是否出自同一人，嗣經法務部調查局
    比對鑑定後認為：「送鑑錄音帶待鑑疑為『甲○○（即被告
    ）』之女子聲音，經與本局採樣之甲○○聲調，以聆聽比對
    法及聲紋圖譜特徵比對法比對分析結果，確認兩者語音特徵
    相似率約百分之七十五，研判與甲○○本人聲音音質相同」
    ，此有該局聲紋鑑定報告書一份在卷可憑（見本院卷一第一
    一八頁），由此可證上開0000000000號行動電話
    確係由被告使用無誤，是被告於本院改稱：扣案之行動電話
    係伊女兒所有云云，顯為圖卸之詞，自非可採。再查，案外
    人楊進嘉即被告之女兒已於九十三年十一月二十四日因車禍
    身亡，有臺南縣警察局歸仁分局交通處理小組相驗案件初步
    調查報告表、臺南市立醫院法醫參考病歷摘要表及臺灣臺南
    地方法院檢察署相驗屍體證明書各一份附卷可按。參以案外
    人楊文傑即被告之子於案外人楊進嘉車禍案件前往警局製作
    筆錄時，曾證稱：楊進嘉是伊二姊，楊進嘉未婚育有一子，
    現與兒子居住在「臺南市○○路一一八號」等語（見本院卷
    一第六十五頁），則觀之案外人楊文傑上開陳述，可知案外
    人楊進嘉於被告在上開租屋處為警查獲當時，究有無與被告
    一同居住在「臺南市○○路○段一六四巷九號」之租屋處，
    尚有疑問，則被告所辯警員於其身上及租屋處所扣得之毒品
    等物均為案外人楊進嘉所有云云，即難輕信。且綜合上述，
    被告為警查獲後，於警詢、偵查及本院另案審理時，均坦承
    扣案之毒品為其所有，甚至於本院另案審理時更承認扣案之
    行動電話為其所有，電子磅秤亦是其向朋友借用等情，然被
    告在其女兒楊進嘉於九十三年十一月間因車禍身亡後，自本
    院於九十四年七月四日第一次行準備程序之日起，即均改口
    稱扣案之物品均為其女兒楊進嘉所有云云，被告極欲將罪責
    推卸予死者楊進嘉之情，已昭然若揭，是被告辯稱扣案之物
    品均非其所有云云，自難採信。
(三)又被告於上揭時、地遭警查獲時，除在被告之隨身皮包內查
    獲海洛因十二包及安非他命五包，另在其褲子左口袋中查獲
    安非他命一包及行動電話一支外，並未扣得任何毒品吸食器
    ，而衡情被告攜帶毒品如僅係欲供自己施用，按理應不致攜
    帶如此多包已分裝完成之毒品，更不致未將毒品吸食器一併
    放入其隨身攜帶之皮包內，此顯與常情不符，是被告於警詢
    及偵查中辯稱：扣案之毒品係供自己施用云云，亦非可採。
    再參諸卷附被告所使用之0000000000號行動電話
    之通訊監察譯文表所示，被告上開行動電話與000000
    0000號行動電話門號持有人之通訊內容略以：「肚伯（
    即0000000000號行動電話之持有人）：你那裡有
    沒有鹹的，拿二分半出來。何姐（即被告）：有啦！好啦！
    好啦！」、被告上開行動電話與0000000000號行
    動電話門號持有人之通訊內容略以：「Ａ（即000000
    0000號行動電話之持有人）：何姐，我在四海遊龍這裡
    。何姐：你到了？Ａ：我到了。何姐：你要拿一千元的鹹的
    ，一千元的甜的？Ａ：是。」、被告上開行動電話與000
    0000000號行動電話門號持有人之通訊內容略以：「
    阿裕（即0000000000號行動電話之持有人）：大
    姐，我阿裕，再麻煩你一下。何姐：好，你講。阿裕：拿糖
    、硬的，跟剛剛一樣好不好。何姐：拿多少？我沒有五百的
    ，糖現在太貴了，我不騙你，你跟他講要一千，五百的我沒
    辦法，五百你要可以，只有一點點，因為現在漲價，漲了又
    不好拿。阿裕：大姐，真的是我自己要的啦！何姐：你現在
    是要什麼？你自己要糖是不是？阿裕：對！硬的。何姐：你
    要五百就對了？阿裕：對。」等語（見偵二卷第三十六頁）
    ；再參以證人即承辦員警乙○○證稱：一般毒販的交易會使
    用暗號，通常「硬的」、「糖仔」、「查甫仔」是指安非他
    命，而「軟的」、「鹹的」、「查某仔」就是指海洛因等語
    （見本院卷二第一六九頁）。又本院雖曾發函向電信公司調
    取曾與被告上開0000000000號行動電話通聯並與
    被告談及毒品交易之行動電話門號之申請人資料後傳喚到庭
    ，惟各該門號申請人或經通知均未到庭或到庭後表示該行動
    電話門號並非其本人所申請等語（見本院九十六年四月十九
    日、同年七月十七日審判筆錄），則本案因未查獲被告確有
    與通話之人完成毒品交易之具體事證，而無法遽認被告確有
    履行上開通訊監察譯文中之毒品交易內容，然依被告上開通
    訊監察譯文內容所示，及被告攜帶如此多數已分裝完成之第
    一級毒品海洛因及第二級毒品安非他命外出，卻未攜帶任何
    施用毒品之工具等情，已足證被告確實有販售扣案之海洛因
    、安非他命予他人之計畫無誤。是本件應進一步探究者，厥
    為被告於購入上開海洛因及安非他命初始，是否即有販賣營
    利之意圖？茲分述如下。
(四)按所謂販賣，並不以販入後復行賣出為構成要件，如以販賣
    為目的，將毒品購入或將之賣出，有一於此，其犯罪即告完
    成，即該當販賣之要件（最高法院著有二十五年非字第一二
    三號判例及八十八年度臺上字第二三九八號判決意旨可資參
    照）。再者，被告販賣毒品遭查獲後，除非向訴追機關供出
    其販入及販出時之價格，否則司法機關衡難探知販入及販出
    價格，況毒品之黑市價格常因查緝毒品之寬嚴不同、販賣之
    人為大盤商、中盤商、小盤商而有所不同，又販賣之人摻入
    雜質比例、買入者買入之數量，甚至販賣者與買入者之交情
    ，在在均影響毒品之販入及販出價格。是本罪關於被告萌生
    營利之意圖藏於行為人內心，難期被告自白供出自始即基於
　　營利之意圖而販入毒品，惟仍應從被告先後之供述、被告生
  　活經濟狀況及扣案之證物具體客觀情狀而檢視之。查被告於
    警詢及偵查中雖均辯稱其購入毒品係為供自己施用，並無販
    賣他人之營利意圖云云。然查，被告為警查獲後，經採集其
    尿液檢體送驗結果，雖有安非他命陽性反應，然並未檢出有
    海洛因代謝物之反應，此有臺南縣衛生局於九十三年三月三
    十一日出具之尿液檢驗成績書及臺南縣警察局查獲毒品案送
    驗尿液編號與真實姓名對照表個案名冊各一紙附卷可稽（見
    偵一卷第二十三頁及警卷第十九頁）可知被告於該次採尿回
    溯前二十六小時內並未有施用第一級毒品海洛因之情形。再
    觀諸被告為警查獲後在第一次偵訊時先是否認有施用海洛因
    行為，嗣再更稱：有於九十三年三月十日凌晨二時許在大同
    路朋友住處將海洛因摻入香菸內施用，該次是伊第一次施用
    ，後又改稱：沒有施用海洛因，當天伊要施用時會想吐所以
    就未施用，伊想要將海洛因退還，但給伊毒品的人說伊在海
    洛因中加了太多糖故無法再施用云云（見警卷第二十三頁，
    九十三年三月十日偵查筆錄、偵一卷第十六頁，九十三年四
    月一日偵查筆錄、偵二卷第十四頁，九十三年八月四日偵查
    筆錄）。則倘若被告確係供自己施用而購入上開海洛因，何
    以被告於先後三次偵訊中，竟一再翻異其詞，此無非係冀求
    能撇清販賣第一級毒品海洛因重罪所為推託之詞。且參酌被
    告上開驗尿報告可知，被告於為警採尿前二十六小時內並未
    有施用第一級毒品海洛因之行為，則倘若被告確係為供自己
    施用而購入前開遭扣案之海洛因，且在尚未施用前即遭警查
    獲，被告何須於偵查中向檢察官捏造自己有施用第一級毒品
    海洛因此不利於己之事實？況依被告前揭所辯各情節，可知
    被告對海洛因之依賴性甚低，甚至未曾施用過該毒品，更未
    成癮，而衡以海洛因為毒品危害防制條例所管制之第一級毒
    品，係屬違禁物，政府查緝甚嚴，處罰亦重，因而取得不易
    ，價格高昂，衡情被告如僅係供自己初次施用，而無販賣之
    意圖，殊無一次販入多達十三包海洛因之必要。且本案員警
    除在被告身上及租屋處扣得上開海洛因毒品外，更在其租屋
    處房間內扣得空白分裝袋三乘五公分二十五個、七乘十一公
    分十四個、四乘七公分五十九個、六乘九公分四十一個及電
    子磅秤一台等分裝工具，則如被告持有上開海洛因確係專供
    自己施用，自無以上述分裝工具為精準分裝之必要。綜上，
    足認被告自始即係基於販賣營利之目的而販入扣案之海洛因
    無訛。又販賣並不以販入後復行賣出為構成要件，如以販賣
    為目的，將毒品購入或將之賣出，有一於此，其犯罪即告完
    成，即該當販賣之要件，業如前述，則本件雖未查獲被告已
    有販賣海洛因予他人之犯行，惟被告既係基於營利之目的而
    購入扣案之海洛因，自應認為被告所為已成立販賣第一級毒
    品罪。
(五)復按意圖販賣而持有毒品罪，乃行為人原無販賣營利之意圖
    ，於購入或因其他原因取得毒品後，始另行起意販賣營利者
    ，至所謂販賣，則係以販賣為目的，將毒品購入或將之賣出
    者而言。查本件被告本身即有施用第二級毒品安非他命之惡
    習，有臺灣高等法院被告前案紀錄表一份在卷可按，且被告
    為警查獲後，經採集其尿液送驗結果，確呈安非他命陽性反
    應，有臺南縣衛生局於九十三年三月三十一日出具之尿液檢
    驗成績書及臺南縣警察局查獲毒品案送驗尿液編號與真實姓
    名對照表個案名冊各一紙在卷可查（見偵一卷第二十三頁及
    警卷第十九頁），經本案查獲後，其施用第二級毒品安非他
    命犯行，更經本院於九十三年五月三十一日以九十二年度易
    字第一三一一號刑事判決判處有期徒刑八月確定，此亦經本
    院調取上開卷宗核閱屬實，堪信被告確有施用安非他命惡習
    ，依罪疑唯輕之原則，自無從遽認被告自始即係基於營利意
    圖而販入扣案之安非他命。然被告於上揭時、地遭警查獲時
    ，身上攜帶有多包分裝完成之安非他命外出，又未攜帶任何
    安非他命之施用工具，且由前揭通訊監察譯文內容所示，及
    在被告租屋處所扣得之空白分裝袋及電子磅秤等分裝工物，
    在在均顯示被告為警查獲時確有販賣安非他命營利之意圖，
    是其意圖販賣而持有安非他命之犯行，亦可認定。
(六)綜上所述，被告所辯，要係畏罪避重就輕之飾詞，核無可採
    ，其販賣第一級毒品海洛因及意圖販賣而持有第二級毒品安
    非他命之犯行，均堪認定，自應依法論科。
二、查被告行為後，刑法已於九十四年二月二日修正公布，並於
    九十五年七月一日生效施行，行為後法律有變更者，適用行
    為時之法律，但行為後之法律有利於行為人者，適用最有利
    於行為人之法律，刑法修正後第二條第一項定有明文。茲比
    較本案所涉新舊刑法如下：
(一)修正前刑法第五十一條規定「數罪併罰，分別宣告其罪之刑
    ，依左列各款定其應執行者：」其中第五款規定「宣告多數
    有期徒刑者，於各刑中之最長期以上，各刑合併之刑期以下
    ，定其刑期。但不得逾二十年。」；修正後刑法第五十一條
    第五款則規定「宣告多數有期徒刑者，於各刑中之最長期以
    上，各刑合併之刑期以下，定其刑期。但不得逾三十年」比
    較新舊法結果，修正後刑法並非較有利於行為人，依修正後
    刑法第二條第一項前段之規定，仍應依修正前刑法第五十一
    條第五款，定其應執行之刑。
(二)刑法第六十四條第二項由原先之「死刑減輕者，為無期徒刑
    ，或為十五年以下十二年以上有期徒刑」，修正為「死刑減
    輕者，為無期徒刑」，修正後規定對被告而言，顯然並未較
    為有利，是比較新舊法之結果，自應適用修正前規定。
(三)刑法第六十五條第二項原規定「無期徒刑減輕者，為七年以
    上有期徒刑」，修正為「無期徒刑減輕者，為二十年以下十
    五年以上有期徒刑。」，修正後規定對被告而言，顯然並未
    較為有利，是比較新舊法之結果，自應適用修正前規定。
(四)刑法第五十九條原規定：「犯罪之情狀顯可憫恕者，得酌量
    減輕其刑。」修正為「犯罪之情狀顯可憫恕，認科以最低度
    刑仍嫌過重者，得酌量減輕其刑。」依最高法院九十五年第
    八次刑事庭決議，認係酌減審認標準見解之明文化，非屬法
    律變更，故不生新舊法比較適用之問題，附此敘明。
三、核被告所為，係犯毒品危害防制條例第四條第一項之販賣第
    一級毒品罪及同條例第五條第二項之意圖販賣而持有第二級
    毒品罪。按毒品危害防制條例第四條第二項之販賣第二級毒
    品罪，固不以販入之後復行賣出為要件，只須以營利為目的
    ，販入或賣出，有一於此，即已成立，但亦必須證明行為人
    確有以營利為目的而販入之行為。查本件被告持有扣案之第
    二級毒品安非他命固有販賣之意圖，然並無充足之證據足以
    證明被告確係基於營利之意圖而販入扣案之第二級毒品，已
    如前述，自難逕以販賣第二級毒品之罪責相繩。起訴法條認
    被告係觸犯同條例第四條第二項之販賣第二級毒品罪，容有
    未洽，惟其起訴之犯罪事實，與本院認定被告之基本犯罪事
    實相同，爰依法變更起訴法條。被告所犯上開二罪，犯意各
    別，行為不同，應予分論併罰。又毒品危害防制條例第四條
    第一項販賣第一級毒品罪之法定刑為死刑及無期徒刑，而參
    酌被告本身因有施用安非他命之惡習，衡情必須支付相當花
    費，致思慮欠周，乃走上販毒之路，而所涉及毒品數量，與
    大盤、中盤動輒上公斤或上百萬者有別，其販入之海洛因經
    送法務部調查局鑑定後合計淨重僅九‧一六公克，縱然全數
    賣出，獲利亦十分有限，較之一般大盤或中盤毒梟之犯罪情
    節為輕，衡諸犯罪情狀，非無可憫，故就其所犯販賣第一級
    毒品海洛因部分，如處以法定最輕之刑無期徒刑，仍有法重
    情輕之情，爰依刑法第五十九條之規定，就被告所犯毒品危
    害防制條例第四條第一項販賣第一級毒品犯行部分，酌減其
    刑。另起訴書原雖記載被告係犯毒品危害防制條例第五條第
    一項、第二項之意圖販賣而持有第一級、第二級毒品罪，然
    業經公訴人當庭變更起訴法條為同條例第四條第一項、第二
    項之販賣第一級、第二級毒品罪（見本院卷二第二十三頁）
    ，附此敘明。爰審酌被告本身亦有施用第二級毒品安非他命
    之惡習，當知毒品對人身心戕害之嚴重性，竟仍藉流毒他人
    牟取利益，危害社會情節重大，事後復未能坦承犯行，一再
    飾詞狡辯，欠缺對本身違法行為悔過之具體表現，惟念其因
    貪慾致罹刑章，經手之毒品數量非鉅等一切情狀，分別量處
    如主文所示之刑，並定應執行刑，以示懲儆。
四、扣案之海洛因十三包（驗餘合計淨重九‧一六公克、空包裝
    重三‧八七公克）及安非他命六包（驗餘總淨重十七‧八九
    公克），均屬本案查獲之毒品，自應依毒品危害防制條例第
    十八條第一項前段宣告沒收銷燬之；另扣案之空白分裝袋三
    乘五公分二十五個、七乘十一公分十四個、四乘七公分五十
    九個、六乘九公分四十一個（合計一百三十九個）、安非他
    命殘渣袋三個、海洛因殘渣袋四個、電子磅秤一台及內插0
    000000000門號SIM卡之OKWAP牌行動電話一支，均
    係供犯本罪所用之物，均應依毒品危害防制條例第十九條第
    一項規定，宣告沒收之；至扣案之氯化納（即俗稱食鹽）一
    包（實際毛重十六‧四七公克，淨重十六‧○七公克，取○
    ‧二公克供鑑驗用罄，餘十五‧八七公克）及被告施用第二
    級毒品安非他命所用之吸管二支、安非他命吸食器一組等物
    ，既與本件被告販賣第一級毒品及意圖販賣而持有第二級毒
    品之犯行無關，亦非違禁物，自無庸宣告沒收，附此敘明。
據上論斷，應依刑事訴訟法第第二百九十九條第一項前段、第三
百條，毒品危害防制條例第四條第一項、第五條第二項、第十八
條第一項前段、第十九條第一項，刑法第二條第一項前段、第十
一條前段、第五十九條、修正前第五十一條第五款，判決如主文
。
本案經檢察官丙○○到庭執行職務。
中　　華　　民　　國　　96　　年　　10　　月　　18　　日
　　　　　　　　　刑事第六庭  審判長法　官　張瑛宗
                                    法　官  黃莉莉
                                    法　官  孫淑玉
以上正本證明與原本無異。
如不服本判決應於收受本判決後10日內向本院提出上訴書狀，並
應敘述具體理由。如未敘述上訴理由者，應於上訴期間屆滿後20
日內向本院補提理由書狀（均須按他造當事人之人數附繕本）「
切勿逕送上級法院」。
                                    書記官  馬愛君
中　　華　　民　　國　　96　　年　　10　　月　　18　　日
附錄本案論罪科刑法條：
毒品危害防制條例第4條第1項
製造、運輸、販賣第一級毒品者，處死刑或無期徒刑；處無期徒
刑者，得併科新臺幣1千萬元以下罰金。
毒品危害防制條例第5條第2項
意圖販賣而持有第二級毒品者，處5年以上有期徒刑，得併科新
臺幣5百萬元以下罰金。
